【裁判字號】    99,交聲,39
【裁判日期】    990129
【裁判案由】    聲明異議
【裁判全文】
臺灣高雄地方法院交通事件裁定          99年度交聲字第39號
原處分機關  高雄市政府交通局
異  議  人  甲○○
即受處分人
上列受處分人因聲明異議案件，對於高雄市政府交通局民國98年
12月4 日所為之處分（原處分：高市交裁字第裁32-BD0000000號
），聲明異議，本院裁定如下：
    主  文
異議駁回。
    理  由
一、原處分意旨略以：異議人即受處分人甲○○於民國98年9 月
    24日上午7 時51分許，駕駛車牌號碼E8-2130 號自小客車，
    行經高雄市○○路與光榮路有燈光號誌管制之交岔路口時，
    於紅燈亮起後猶通過感應線圈，因而啟動相機拍照採證逕行
    舉發，而有闖越紅燈之違規行為，爰依道路交通管理處罰條
    例第53條第1 項規定，裁處罰鍰新臺幣（下同）2,700 元，
    並依同條例第63條第1 項第3 款規定，記違規點數3 點之處
    分。
二、異議意旨略以：異議人當時係看紅燈讀秒已盡，才放開煞車
    直行，雖然燈號還是紅燈尚未轉換為綠燈，但異議人並未有
    闖紅燈之意圖，爰提起本件異議，請求撤銷原處分等語。
三、按汽車駕駛人，行經有燈光號誌管制之交岔路口闖紅燈者，
    處新臺幣1,800 元以上5,400 元以下罰鍰，道路交通管理處
    罰條例第53條第1 項定有明文。又汽車駕駛人違反上開規定
    者，除依原條款處罰鍰外，並予記違規點數3 點之處分，同
    條例第63條第1 項第3 款亦有明定。
四、本件異議人於上開時、地，駕駛自小客車行經有燈光號誌管
    制交叉路口，於紅燈亮起猶超越停止線直行之事實，除為異
    議人自承在卷外，並有高雄市政府警察局舉發違反道路交通
    管理事件通知單、高雄市政府交通局違反道路交通管理事件
    裁決書各1 紙，及舉發照片2 張在卷可稽，而本件用以舉發
    違規之感應線圈示照相設備，係配合路面埋設感應圈同時運
    作，於違規車輛駛壓過感應始能啟動拍攝照片，若非本件異
    議人有於紅燈號誌下行車超越停止線之違規行為，斷無啟動
    感應式線圈照相裝置之可能。又按車輛無視於紅燈警示，有
    穿越路口之意圖，而車身已伸入路口範圍亦視同闖紅燈；若
    僅伸越停止線而未達路口範圍者，則視為不遵守標線指示，
    業據交通部82年4 月22日交路字第009811號函釋在案，亦即
    並非所有紅燈亮起仍駕駛車輛超越停止線之行為，均會被認
    定為闖紅燈之違規行為。然而本件從舉發照片2 張所顯示之
    畫面觀之，異議人確實於上揭時間駕駛上開自小客車，行經
    高雄市○○路與光榮路口，且於公園路號誌紅燈亮啟50.4秒
    、51.1秒超越停止線仍繼續行駛進入路口，且車身明顯已通
    過路口中線，已屬於闖越紅燈之行為，而非係僅超越停止線
    之不遵守標線指示之行為。再者，異議人既明知當時燈號仍
    為紅燈，尚未轉換為綠燈，則其在紅燈之狀態下駕車直行，
    自有闖紅燈之意圖。況且異議人於本院調查程序中已表示不
    爭執有闖紅燈之事實，惟希望收到駁回異議之裁定等語（見
    本院卷第22頁），是異議人上揭異議理由自無可採。
五、綜上所述，異議人於裁決書上所載時、地，有駕車行經有燈
    光號誌管制之交岔路口闖紅燈之違規行為，至為明確，原處
    分機關因而依道路交通管理處罰條例第53條第1 項之規定，
    裁處罰鍰2,700 元，並依同條例第63條第1 項第3 款之規定
    ，記違規點數3 點，核無違誤。從而，本件異議為無理由，
    應予駁回。
據上論斷，應依道路交通案件處理法第19條，裁定如主文。
中    華    民    國    99    年    1     月    29    日
                  交通法庭    法  官  林裕凱
以上正本證明與原本無異。
如不服本裁定，應於收受送達後5 日內向本院提出抗告狀。
中    華    民    國    99    年    1     月    29    日
                              書記官  黃靖媛

司法院資訊處製作；財團法人民間司法改革基金會備份。
